臺灣雲林地方法院民事簡易判決
111年度港簡字第71號
原      告  BL000-A110038（真實姓名年籍詳卷）
訴訟代理人  詹汶澐律師
被      告  陳建彰

上列當事人間請求損害賠償事件，經原告提起刑事附帶民事訴訟
，由本院刑事庭裁定移送前來（110年度附民字第318號），本院
於民國111年8月2日言詞辯論終結，判決如下：
    主　　  文
被告應給付原告新臺幣70,000元，及自民國110年10月29日起至
清償日止，按週年利率百分之5計算之利息。
原告其餘之訴駁回。
訴訟費用由被告負擔百分之30，餘由原告負擔。
本判決原告勝訴部分得假執行。
原告其餘假執行之聲請駁回。
    事實及理由
一、被告經合法通知，未於言詞辯論期日到場，核無民事訴訟法
    第386條各款所列情形，爰依原告之聲請，由其一造辯論而
    為判決。
二、原告主張：兩造曾為親密友人，惟被告竟於如附表編號1至3
    所示之時間，在不詳地點，以通訊軟體LINE傳送如附表編號
    1至3所示訊息內容予原告，以此加害原告之生命、身體及名
    譽之事恫嚇原告，致原告罹患中等嚴重程度之憂鬱症、失眠
    症、創傷後壓力症候群，造成原告人格權嚴重受侵害及精神
    上極端痛苦，爰依侵權行為之法律關係提起本件訴訟，請求
    被告給付原告精神慰撫金。並聲明：㈠被告應給付原告新臺
    幣（下同）250,000元，及自起訴狀繕本送達被告之翌日起
    至清償日止，按週年利率百分之5計算之利息。㈡願供擔保請
    准宣告假執行。
三、被告經本院合法通知，未於言詞辯論期日到場，亦未提出任
    何書狀為爭執。
四、本院得心證理由 
　㈠原告主張上開事實，有本院110年度易字第520號刑事判決（
    下稱系爭刑事判決）、長庚醫療財團法人嘉義長庚紀念醫院
    門診紀錄單、診斷證明書、臨床心理報告等資料為證（見附
    民字卷第21頁至第25頁、港簡字卷第27頁至第30頁），並經
    本院依職權調取系爭刑事判決卷宗核實相符。且被告對於原
    告主張之事實，已於相當時期受合法之通知，而於言詞辯論
    期日不到場，亦未提出準備書狀爭執，依民事訴訟法第436
    條第2項、第280條第3項準用同條第1項前段之規定，視同自
    認，本院依證據調查之結果，堪信原告主張為真實。
  ㈡按因故意或過失不法侵害他人之權利者，負損害賠償責任；
    不法侵害他人之身體、健康、名譽、自由、信用、隱私、貞
    操，或不法侵害其他人格法益而情節重大者，被害人雖非財
    產上之損害，亦得請求賠償相當之金額，民法第184條第1項
    前段、第195條第1項前段，分別定有明文。又按不法侵害他
    人之人格權，被害人受有非財產上損害，請求加害人賠償相
    當金額之慰撫金時，法院對於慰撫金之量定，應斟酌實際加
    害情形、所造成之影響、被害人痛苦之程度、兩造之身分地
    位、經濟情形及其他各種狀況，以核定相當之數額（最高法
    院47年台上字第1221號、51年台上字第223號判例要旨參照
    ）。原告因受被告恐嚇，致罹患中等嚴重程度之憂鬱症、失
    眠症、創傷後壓力症候群，堪信原告主張因被告前開行為而
    心生畏懼，人格權受到侵害，並足令原告飽受身心煎熬，受
    有相當痛苦而情節重大等情為真實，原告自得請求被告賠償
    非財產上之損害。爰審酌原告自述國中畢業，擔任丙種安全
    衛生業務主管，目前日薪約1,500元，育有已成年之2子1女
    等語；被告於刑事案件警方調查時自述高中畢業，家庭經濟
    狀況貧寒等語（見雲檢偵字卷第9頁），再依原告提出之被
    告名片、經濟部商工登記公示資料，本院110年度附民字第3
    56號和解筆錄等件（見港簡字卷第87頁至第97頁），可知被
    告經營立宣工程行，且另因另案傷害刑事案件於本院和解成
    立，非顯無資力等情，並參考兩造之稅務電子閘門財產所得
    調件明細表（見港簡字卷第17頁至第21頁、第41頁至第45頁
    ），斟酌兩造之身分、地位、經濟能力，及被告所為前開行
    為之嚴重程度，以及原告罹患憂鬱症、失眠症、創傷後壓力
    症候群之情形與所受精神上痛苦之程度等一切情狀，認原告
    請求被告給付精神慰撫金25萬元尚屬過高，應以7萬元為適
    當。
　㈢末按遲延之債務，以支付金錢為標的者，債權人得請求依法
    定利率計算之遲延利息；應付利息之債務，其利率未經約定
    ，亦無法律可據者，週年利率為百分之5；給付無確定期限
    者，債務人於債權人得請求給付時，經其催告而未為給付，
    自受催告時起，負遲延責任，其經債權人起訴而送達訴狀，
    或依督促程序送達支付命令，或為其他相類之行為者，與催
    告有同一效力，民法第233條第1項前段、第203條、第229條
    第2項分別有明文規定。本件原告之請求，核屬無確定期限
    之給付，自應經原告催告未為給付，被告始負遲延責任。準
    此，原告請求被告給付自起訴狀繕本送達翌日即民國110年1
    0月29日（見附民字卷第29頁）起至清償日止，按週年利率
    百分之5計算之利息，核無不合，應予准許。
五、綜上所述，原告請求被告給付如主文第1項所示，為有理由
    ，應予准許；逾此範圍之請求則無理由，應予駁回，並依民
    事訴訟法第436條第2項、第389條第1項第3款規定，依職權
    宣告假執行。至原告敗訴部分，其假執行之聲請失所附麗，
    應併予駁回。
六、訴訟費用負擔之依據：民事訴訟法第79條。
中　　華　　民　　國　　111 　年　　8 　　月　　25　　日
                  北港簡易庭      法  官  詹皇輝
以上正本證明與原本無異。
如不服本判決，應於送達後20日內，向本院北港簡易庭提出上訴
狀並表明上訴理由，如於本判決宣示後送達前提起上訴者，應於
判決送達後20日內補提上訴理由書（須附繕本）。
中　　華　　民　　國　　111 　年　　8 　　月　　25　　日
                                  書記官  伍幸怡

附表：
編號 時間 訊息內容 1 民國109年7月13日前不久某日3時3分許起（截圖時間為民國109年7月13日） 「我已經把你檔案傳送到雲端了」、「我不管那麼多我一定讓你紅」、「你那麼喜歡幹我一定讓你幹的爽」、「說不定可以預約你」、「我一定讓你很爽爽到六輕都認識你」。 2 民國109年7月26日前不久某日21時32分許起（截圖時間為民國109年7月26日） 「一起死」、「我不怕的」、「說了，一起死啊。」等文字及「一定讓你付出代價的」狗圖案貼圖。 3 民國110年3月30日前不久某日14時32分許起（截圖時間為民國110年3月30日） 「我等等會發影音檔給他」、「一起死就一起死沒什麼」、「反正我下班會過去你那裡你不要再廢話了」、「我說過我會找你一起死」、「反正你就是屬（死）啦」。